【裁判字號】    95,交聲,607
【裁判日期】    950612
【裁判案由】    交管條例聲異
【裁判全文】
臺灣板橋地方法院交通法庭裁定         95年度交聲字第607號
原處分機關  交通部公路總局臺北區監理所
異  議  人  甲○○
上列異議人因不服原處分機關於民國95年4 月6 日所為北監自裁
字裁40-ACV380425號裁決書所為之處分，聲明異議，本院裁定如
下：
    主  文
原處分撤銷。
甲○○不罰。
    理  由
一、本件聲明異議之意旨詳如附件之聲明異議狀所載。
二、「汽車駕駛人，駕駛汽車有違反本條例之行為，經交通勤務
    警察或依法令執行交通稽查任務人員制止時，不聽制止或拒
    絕停車接受稽查而逃逸者，除按各該條規定處罰外，處新臺
    幣三千元以上六千元以下罰鍰」，道路交通管理處罰條例第
    60條第1項，定有明文。
三、經查：
    (一)本件原舉發機關臺北市政府警察局中正一分局交通分隊警
      員傅仲丞於民國（下同）94年10月12日，以北市警交大字
      第ACV380435 號舉發違反道路交通管理事件通知單舉發異
      議人甲○○於94年10月12日17時52分許，駕駛號牌已經註
      銷之K6-4660 號自用小客車，行經臺北市○○街與重慶南
      路口時，因違規使用註銷之號牌行駛，經警員傅仲丞攔停
      而逃逸，而經警逕行掣單舉發，此有上開舉發違反道路交
      通管理事件通知單乙紙（異議人上開駕駛號牌已經註銷車
      輛之違規行為，遭以北市警交大字第ACV380432 號舉發違
      反道路交通管理事件通知單舉發在案，並由本院另案以95
      年度交聲字第357 號審理），在卷可稽，雖堪認定。
    (二)異議人於上開時地所駕駛已經註銷之K6-4660 號號牌車輛
      行駛乙情，業據異議人於聲明異議狀中所不否認在卷，且
      異議人因前於90年7 月20日，不依限期參加上開自用小客
      車之定期檢驗，經原處分機關依道路交通管理處罰條例第
      17條第1 項規定，裁罰異議人新臺幣（下同）1400元之罰
      鍰，自93年8 月27日起註銷上開K6-4660 號號牌，並經原
      處分機關於93年8 月31日交郵務機關寄送異議人「臺北縣
      永和市○○路395 號5 樓」乙址，而為送達等情，業據本
      院上開95年度交聲字第357 號裁定書認定明確在卷，足認
      上開自用小客車之K6-4660 號號牌，確已遭註銷在案，至
      為顯然。惟：
    (三)原處分機關註銷上開自用小客車之K6-4660 號號牌之裁決
      書，因未依法送達異議人當時「臺北縣中和市○○街143
      巷106 弄24之1 號13樓」乙址，而逕送達異議人「台北縣
      永和市○○路395 號5 樓」之前址，是異議人縱有不依限
      期參加上開自用小客車之定期檢驗之違規行為屬實，然因
      原處分機關註銷上開自用小客車K6-4660 號號牌之裁決書
      ，未能合法送達異議人「臺北縣中和市○○街143 巷106
      弄24之1 號13樓」乙址，則上開裁決書之送達，自屬未能
      合法生效，茲異議人辯稱其本人因未能收受原處分機關上
      開註銷號牌之裁決書，而無從得知上開K6-4660 號號牌已
      遭註銷，始仍駕駛上開自用小客車繼續行駛，其並無不服
      警員對其攔停取締「駕駛號誌已經註銷車輛」之違規行為
      ，而逃逸離去等語，揆諸上述，尚非屬無據，此有本院上
      開95年度交聲字第357 號裁定書乙份，在卷可稽，亦同本
      院上開認定之結果，足堪認定。
    (四)綜上所述，本件原處分機關未予詳查上情，遽對異議人為
      本件之裁罰，揆諸上述，仍有未合，是本件異議人之聲明
      異議，為有理由，爰依法撤銷原處分，並由本院自為裁定
      如主文所示。
據上論斷，應依道路交通案件處理辦法第20條前段，裁定如主文
。
中    華    民    國    95    年    6     月    12    日
                交通法庭  法  官  林 晏 鵬
上列正本證明與原本無異。
如不服本裁定，應於送達後五日內向本院提出抗告狀。
                          書記官  陳 君 偉
中    華    民    國    95    年    6     月    12    日


司法院資訊處製作；財團法人民間司法改革基金會備份。
